【裁判字號】    89,訴,868
【裁判日期】    891003
【裁判案由】    毒品危害防制條例
【裁判全文】
臺灣彰化地方法院刑事判決                          八十九年度訴字第八六八號
    公  訴  人  臺灣彰化地方法院檢察署檢察官
    被      告  甲○
右列被告因違反毒品危害防制條例案件，經檢察官提起公訴（八十九年度毒偵字第三
二九三號、八十九年度毒偵緝字第四五０、四五一號），本院判決如左：
    主      文
甲○連續施用第一級毒品，累犯，處有期徒刑拾壹月，扣案之殘留海洛因之塑膠袋壹
個沒收銷燬之；又連續施用第二級毒品，累犯，處有期徒刑伍月，扣案之玻璃吸食器
及過濾器各壹個均沒收銷燬之。應執行有期徒刑壹年貳月，扣案之殘留海洛因之塑膠
袋壹個、玻璃吸食器及過濾器各壹個均沒收銷燬之。
    事      實
一、甲○曾於民國八十五年間，因違反麻醉藥品管理條例案件，經法院判處有期徒刑
    六月確定，甫於八十七年六月十七日易科罰金執行完畢。又因施用第一級及第二
    級毒品案件，經台灣高等法院台中分院裁定送觀察、勒戒後，認無繼續施用毒品
    傾向，業經台灣高等法院台中分院於八十七年九月二十四日以八十七年度上訴字
    第一三０七號為免刑判決確定。詎甲○仍不知悔改，復基於概括之犯意，自八十
    九年二月三日前四日內某日起至同年六月二十日前四日內某日止，連續在不詳地
    點，以不詳方式，施用第一級毒品海洛因多次；其另基於概括之犯意，自八十九
    年二月三日前四日內某日起至同年六月十六日止，連續在彰化縣二林鎮○○路朋
    友住處等處，以將毒品安非他命置於玻璃管內，以火燒烤使之產生白色煙霧，再
    以過濾器過濾而吸食之方式，施用第二級毒品安非他命多次。甲○先於八十九年
    二月三日上午及同日下午二時三十分許，在彰化縣二林鎮上及其位於彰化縣二林
    鎮○○路八號之住處為警查獲；復於八十九年六月二十日下午四時許，在彰化縣
    二林鎮○○路四一六巷一八三號為警查獲，並扣得其所有之殘留第一級毒品海洛
    因塑膠袋一個、玻璃吸食器及過濾器各一個。甲○經依本院八十九年度毒聲字第
    一八八四號裁定送觀察、勒戒，認有繼續施用毒品之傾向。
二、案經彰化縣警察局二林分局報請台灣彰化地方法院檢察署檢察官偵查起訴。
    理    由
一、訊據被告甲○固坦承於八十九年六月十六日曾施用第二級毒品安非他命一次，惟
    矢口否認有施用第一級毒品海洛因及連續施用安非他命之犯行，辯稱：伊並無施
    用海洛因，且伊於八十九年六月十六日前並無施用安非他命云云。惟查，警方於
    八十九年二月三日上午、同日下午及同年六月二十日所採取被告尿液送檢驗結果
    ，確均呈嗎啡及甲基安非他命陽性反應，此有彰化縣衛生局煙毒尿液檢驗成績書
    三份附卷可稽，並有殘留第一級毒品海洛因塑膠袋一個、玻璃吸食器及過濾器各
    一個扣案可資佐證，是以被告連續施用海洛因及安非他命之犯行均堪認定。再被
    告前因施用第一級及第二級毒品案件，經台灣高等法院台中分院裁定送觀察、勒
    戒後，認無繼續施用毒品傾向，業經台灣高等法院台中分院於八十七年九月二十
    四日以八十七年度上訴字第一三０七號為免刑判決確定，並因本案經依本院八十
    九年度毒聲字第一八八四號裁定送觀察、勒戒，認有繼續施用毒品之傾向，此有
    判決書及台灣彰化看守所附設勒戒處所有無繼續施用毒品傾向證明書各一份、刑
    案資料查註紀錄表及被告全國前案紀錄表在卷可證。綜上所述，本件事證已臻明
    確，被告之犯行洵堪認定。
二、核被告所為，係犯毒品危害防制條例第十條第一項、第二項之罪。其於施用毒品
    海洛因、安非他命前後持有海洛因、安非他命之低度行為，應為施用之高度行為
    所吸收，均不另論罪。其先後數次施用第一級毒品海洛因、第二級毒品安非他命
    之犯行，時間緊接，犯意概括，犯罪構成要件復相同，均為連續犯，應各論以一
    罪，並均依法加重其刑。被告所犯上開二罪，犯意各別，犯罪構成要件不同，應
    予分論併罰。又被告曾於八十五年間，因違反麻醉藥品管理條例案件，經法院判
    處有期徒刑六月確定，甫於八十七年六月十七日易科罰金執行完畢，此有台灣彰
    化地方法院檢察署刑案資料查註紀錄表在卷可稽，其於受有期徒刑執行完畢五年
    以內再犯有期徒刑以上之本罪，為累犯，均應依法遞加重其刑。爰審酌被告犯罪
    之動機、所生危害及其犯罪後之態度等一切情狀，各量處如主文所示之刑，並定
    其應執行之刑。扣案之殘留第一級毒品海洛因塑膠袋一個係毒品，扣案之玻璃吸
    食器及過濾器各一個係專供施用毒品之器具，均應沒收銷燬之。至於警方八十九
    年二月三日扣案之玻璃管二支，被告自始即否認為其所有，且為警查獲時該房間
    尚有他人在場，此外並無其他積極證據足以證明為被告所有，故不併予宣告沒收
    ，附此敘明。
據上論斷，應依刑事訴訟法第二百九十九條第一項前段，毒品危害防制條例第十條第
一項、第二項、第十八條第一項前段，刑法第十一條前段、第五十六條、第四十七條
，第五十一條第五款，判決如主文。
本案經檢察官郭景東到庭執行職務。
中      華      民      國    八十九    年      十      月      三      日
                                    台灣彰化地方法院刑事第二庭
                                        法      官  石  馨  文
右正本證明與原本無異。
如不服本判決，應於判決送達後十日內，向本院提出上訴狀（須附繕本）。
                                        法院書記官  王  振  州
中      華      民      國    八十九    年      十      月      七      日
附錄法條
毒品危害防制條例第十條：
施用第一級毒品者，處六月以上五年以下有期徒刑。
施用第二級毒品者，處三年以下有期徒刑。


司法院資訊處製作；財團法人民間司法改革基金會備份。
